# 中期财务报告所有者权益变动表

提问人：wx_62062835d9d3 时间：2022-08-10 11:14:53
请教各位老师，中期财务报告所有者权益变动表中上年同期数是全年数是还是上年相同会计期间数，会计师认为用全年数比较合理，会计准则是否有相关的规定？

回答人：chenyiwei
所有者权益变动表更接近于利润表和现金流量表，属于时期数报表，故其比较数据应采用上年同期数而不是上年全年数。